# 请教陈版大神，采用公允价计量核算的投资性房地产，后续不能取得公允价的处理？

提问人：zhuchekjss 时间：2021-09-22 08:05:07
采用公允价计量核算的投资性房地产，后续不能取得公允价，该如何处理？

回答人：chenyiwei
根据《企业会计准则讲解（ 2010 ）》第四章：
在极少情况下，采用公允价值对投资性房地产进行后续计量的企业，有证据表明，当企业首次取得某项投资性房地产（或某项现有房地产在完成建造或开发活动或改变用途后首次成为投资性房地产）时，该投资性房地产的公允价值不能持续可靠取得的，应当对该投资性房地产采用成本模式计量直至处置，并且假设无残值。